臺灣高等法院臺中分院民事裁定
111年度聲再字第8號
再審聲請人  徐耀發  
再審相對人  有限責任苗栗縣大閘蟹運銷合作社

法定代理人  江德利  
追加被告    臺灣高等法院臺中分院

法定代理人  高金枝  
上列當事人間請求給付違約金等事件，再審聲請人對於民國111
年1月20日本院111年度聲再字第2號確定裁定聲請再審，並為訴
之追加，本院裁定如下：
    主  文
再審之聲請及追加之訴均駁回。   
再審聲請訴訟費用由再審聲請人負擔。
    理  由
一、按再審之訴，應於30日之不變期間內提起；其期間自判決確
    定時起算，判決於送達前確定者，自送達時起算；其再審之
    理由發生或知悉在後者，均自知悉時起算，但自判決確定後
    已逾5年者，不得提起，民事訴訟法第500條第1項、第2項分
    別定有明文；而此規定，對於確定裁定聲請再審者準用之，
    同法第507條亦有明定。茲查，再審聲請人前對於本院110年
    度聲再字第60號確定裁定聲請再審，並追加本院為被告，分
    別經本院以111年度聲再字第2號裁定駁回再審之聲請及追加
    之訴確定（下合稱原確定裁定），而原確定裁定之正本於民
    國111年1月22日送達再審聲請人，有送達證書在卷可稽（見
    本院111年度聲再字第2號卷第51頁），故再審聲請人於111
    年1月25日聲請本件再審（見本院卷第3頁之再審聲請狀上本
    院收狀章戳），未逾民事訴訟法第500條第1項所定之30日不
    變期間，合先敘明。
二、對於民事確定裁定聲請再審，依民事訴訟法第507條準用同
    法第501條第1項第4款規定，應表明再審理由及關於再審理
    由並遵守不變期間之證據，此為必備之程式。所謂表明再審
    理由，必須指明確定裁定有如何合於法定再審事由之具體情
    事，始為相當；倘僅泛言有何條款之再審事由，而無具體情
    事者，尚難謂已合法表明再審理由。如未表明再審理由，其
    再審聲請即屬不合法，法院無庸命其補正（最高法院110年
    度台聲字第2860號裁定要旨參照）。又當事人雖聲明係對某
    件再審裁判為再審，但審查其再審訴狀理由，實為指摘原確
    定裁判或前次之再審裁判如何違法，而對該聲明不服之再審
    裁判，則毫未指明有如何法定再審理由。此種情形，可認為
    未合法表明再審理由，逕以其再審為不合法駁回之（最高法
    院109年度台聲字第1546號裁定要旨參照）。
三、茲查，再審聲請人主張原確定裁定有民事訴訟法第496條第1
    項第10款、同條第2項所定事由，對之聲請再審，經核其聲
    請狀內表明之再審理由，無非指摘前訴訟程序（即本院103
    年度上易字第65號請求給付違約金等事件）所為之確定判決
    如何違法，而對於原確定裁定究有如何合於上開規定之具體
    情事，則未據敘明；另就原確定裁定駁回追加之訴部分，亦
    未表明合於上開規定之具體情事，依上說明，其聲請再審為
    不合法，應予駁回。
四、又再審之訴實質上為前訴訟程序之再開或續行，在法院認再
    審之訴為有理由前，前訴訟程序尚未再開，自不許當事人為
    訴之變更、追加、擴張應受判決事項之聲明或提起反訴（最
    高法院104年度台上字第2057號裁定要旨參照）。再審聲請
    人雖另追加本院為被告，請求為國家賠償（見本院卷第3至5
    頁、第11頁），惟再審聲請人本件聲請再審為不合法，前訴
    訟程序尚未再開，則再審聲請人前揭訴之追加自不合法，應
    併予駁回。
五、結論：本件再審之聲請及追加之訴，均為不合法，爰裁定如
    主文。　
中　　華　　民　　國　　111 　年　　2 　　月　　23　　日
　                民事第五庭    審判長法  官  游文科
　                                    法  官  李慧瑜
　                                    法  官  楊珮瑛
正本係照原本作成。
不得抗告。
　                                    書記官　賴成育
中　　華　　民　　國　　111 　年　　2 　　月　　23　　日